test/src/gt-norm-yamls/adj_Likestavelser_S_adjektiv_gt-norm.yaml
  Adjective - onne: # c
    onne+A+Attr: onne
    onne+A+Sg+Nom: onne
    onne+A+Der/Comp+A+Sg+Nom: [onnebe, unnebe]
    onne+A+Der/Superl+A+Sg+Nom: [onnemes, unnemes]

  Adjective - unnies: # c
    unnies+A+Attr: unnies
    unnies+A+Sg+Nom: unnie
    unnies+A+Der/Comp+A+Sg+Nom: unnebe
    unnies+A+Der/Superl+A+Sg+Nom: unnemes

  Adjective - plaave: #
    plaave+A+Attr: [plaave, plaaves]
    plaave+A+Sg+Nom: [plaave, plaaves]
    plaave+A+Der/Comp+A+Sg+Nom: [plaavebe, plaavesabpa, plaavesåbpoe]
    plaave+A+Der/Superl+A+Sg+Nom: [plaavemes, plaavesommes, plaavesammes]

  Adjective - pliejhkies: #
    pliejhkies+A+Attr: [pliejhkies]
#    pliejhkies+A+Sg+Nom: [pliejhkie] # Original
    pliejhkies+A+Sg+Nom: [pliejhkie, pliejhkies] # pliejhkies må sjekkast med sma-lingvist
    pliejhkies+A+Der/Comp+A+Sg+Nom: [pliejhkebe]
    pliejhkies+A+Der/Superl+A+Sg+Nom: [pliejhkemes]

  Adjective - plievhties: #
    plievhties+A+Attr: plievhties
#    plievhties+A+Sg+Nom: [plievhtie] # Original
    plievhties+A+Sg+Nom: [plievhtie, plievhties] # plievhties må sjekkast med sma-lingvist
    plievhties+A+Der/Comp+A+Sg+Nom: plievhtebe
    plievhties+A+Der/Superl+A+Sg+Nom: plievhtemes

  Adjective - provne: #
    provne+A+Attr: [provne, provnes]
    provne+A+Sg+Nom: provnes
    provne+A+Der/Comp+A+Sg+Nom: [provnebe, provnesåbpoe, provnesabpa]
    provne+A+Der/Superl+A+Sg+Nom: [provnemes, provnesommes, provnesammes]

  Adjective - pruvres: #
    pruvres+A+Attr: pruvres
    pruvres+A+Sg+Nom: pruvres

  Adjective - raeffies: #
    raeffies+A+Attr: raeffies
    raeffies+A+Sg+Nom: [raeffie]
    raeffies+A+Der/Comp+A+Sg+Nom: raeffebe
    raeffies+A+Der/Superl+A+Sg+Nom: raeffemes

  Adjective - raejnies: #
    raejnies+A+Attr: raejnies
    raejnies+A+Sg+Nom: [raejnie]
    raejnies+A+Der/Comp+A+Sg+Nom: raejnebe
    raejnies+A+Der/Superl+A+Sg+Nom: raejnemes

  Adjective - riejries: #
    riejries+A+Attr: riejries
    riejries+A+Sg+Nom: riejries

  Adjective - rupmies: #
    rupmies+A+Attr: rupmies
    rupmies+A+Sg+Nom: [rupmie]
    rupmies+A+Der/Comp+A+Sg+Nom: rupmebe
    rupmies+A+Der/Superl+A+Sg+Nom: rupmemes

  Adjective - rutjkes: #
    rutjkes+A+Attr: rutjkes
    rutjkes+A+Sg+Nom: [rutjkes, rutjkehke]
    rutjkes+A+Der/Comp+A+Sg+Nom: [rutjkebe, rutjkehkåbpoe, rutjkehkabpa]
    rutjkes+A+Der/Superl+A+Sg+Nom: [rutjkemes, rutjkehkammes, rutjkehkommes]

#  Adjective - rïekte: # bein, rak
#    rïekte+A+Attr: rïekte
#    rïekte+A+Sg+Nom: [ryöktehke, rååktehke]
#    rïekte+A+Der/Comp+A+Sg+Nom: [ryöktehkåbpoe, ryöktehkabpa, rååktehkåbpoe, rååktehkabpa]
#    rïekte+A+Der/Superl+A+Sg+Nom: [ryöktehkammes, ryöktehkommes, rååktehkammes, rååktehkommes]
#
#  Adjective - rïektes: # riktig, sant
#    rïektes+A+Attr: rïektes
#    rïektes+A+Sg+Nom: reaktoe

  Adjective - rööpses: #
    rööpses+A+Attr: [rööpses, reepses]
    rööpses+A+Sg+Nom: [reepsehke, rååpsehke]
    rööpses+A+Der/Comp+A+Sg+Nom: [rååpsehkåbpoe, rååpsehkabpa, reepsehkåbpoe, reepsehkabpa]
    rööpses+A+Der/Superl+A+Sg+Nom: [rååpsehkammes, rååpsehkommes, reepsehkommes, reepsehkammes]

  Adjective - saejkies: #
    saejkies+A+Attr: saejkies
    saejkies+A+Sg+Nom: [saejkie]
    saejkies+A+Der/Comp+A+Sg+Nom: saejkebe
    saejkies+A+Der/Superl+A+Sg+Nom: saejkemes

  Adjective - saelhties: #
    saelhties+A+Attr: saelhties
    saelhties+A+Sg+Nom: [saelhtie]

  Adjective - siegkies: #
    siegkies+A+Attr: siegkies
    siegkies+A+Sg+Nom: [siegkie, syögkehke]
    siegkies+A+Der/Comp+A+Sg+Nom: [siegkebe, syögkehkabpa, syögkehkåbpoe]
    siegkies+A+Der/Superl+A+Sg+Nom: [siegkemes, syögkehkammes, syögkehkommes]

  Adjective - sieties: #
    sieties+A+Attr: sieties
    sieties+A+Sg+Nom: [sietie]
    sieties+A+Der/Comp+A+Sg+Nom: sietebe
    sieties+A+Der/Superl+A+Sg+Nom: sietemes

  Adjective - sjïere: #
    sjïere+A+Attr: sjïere
    sjïere+A+Sg+Nom: sjïere
    sjïere+A+Der/Comp+A+Sg+Nom: sjïerebe
    sjïere+A+Der/Superl+A+Sg+Nom: sjïeremes

  Adjective - smaave: #
    smaave+A+Attr: smaave
    smaave+A+Sg+Nom: smaave
    smaave+A+Der/Comp+A+Sg+Nom: smaavebe
    smaave+A+Der/Superl+A+Sg+Nom: smaavemes

  Adjective - sneehpes: # c
    sneehpes+A+Attr: sneehpes
    sneehpes+A+Sg+Nom: sneehpes
    sneehpes+A+Der/Comp+A+Sg+Nom: sneehpebe
    sneehpes+A+Der/Superl+A+Sg+Nom: sneehpemes

  Adjective - snaehpies: # c
    snaehpies+A+Attr: snaehpies
    snaehpies+A+Sg+Nom: [snaehpie]
    snaehpies+A+Der/Comp+A+Sg+Nom: snaehpebe # snaebpebe
    snaehpies+A+Der/Superl+A+Sg+Nom: snaehpemes

  Adjective - staeries: #
    staeries+A+Attr: staeries

  Adjective - stinkes: #
    stinkes+A+Attr: stinkes
    stinkes+A+Sg+Nom: [stinkes, stynkehke]
    stinkes+A+Der/Comp+A+Sg+Nom: [stinkebe, stynkehkåbpoe, stynkehkabpa]
    stinkes+A+Der/Superl+A+Sg+Nom: [stinkemes, stynkehkommes, stynkehkammes]

  Adjective - orre: # c
    orre+A+Attr: orre
    orre+A+Sg+Nom: orre
    orre+A+Der/Comp+A+Sg+Nom: [orrebe, urrebe]
    orre+A+Der/Superl+A+Sg+Nom: [orremes, urremes]

  Adjective - noere: # c
    noere+A+Attr: noere
    noere+A+Sg+Nom: noere
    noere+A+Der/Comp+A+Sg+Nom: [noerebe, nuerebe]
    noere+A+Der/Superl+A+Sg+Nom: [noeremes, nööremes]

  Adjective - stoere: # c
    stoere+A+Attr: [stoere, stoerre]
    stoere+A+Sg+Nom: [stoere, stoerre]
    stoere+A+Der/Comp+A+Sg+Nom: [stoerebe, stuerebe]
    stoere+A+Der/Superl+A+Sg+Nom: [stoeremes, stööremes]

  Adjective - stonkes: #
    stonkes+A+Attr: stonkes
    stonkes+A+Sg+Nom: stonkes
    stonkes+A+Der/Comp+A+Sg+Nom: [stonkebe, stonkesåbpoe, stonkesabpa]
    stonkes+A+Der/Superl+A+Sg+Nom: [stonkemes, stonkesommes,stonkesammes]

  Adjective - stunkes: #
    stunkes+A+Attr: stunkes
    stunkes+A+Sg+Nom: stunkes
    stunkes+A+Der/Comp+A+Sg+Nom: [stunkebe, stunkesåbpoe, stunkesabpa]
    stunkes+A+Der/Superl+A+Sg+Nom: [stunkemes, stunkesommes, stunkesammes]

  Adjective - sïejhme: # c
    sïejhme+A+Attr: sïejhme
    sïejhme+A+Sg+Nom: sïejhme
    sïejhme+A+Der/Comp+A+Sg+Nom: sïejhmebe
    sïejhme+A+Der/Superl+A+Sg+Nom: sïejhmemes

  Adjective - sïemes: #
    sïemes+A+Attr: sïemes
    sïemes+A+Sg+Nom: sïemes

  Adjective - sööjmes: #
    sööjmes+A+Attr: [sööjmes, seejmes]
    sööjmes+A+Sg+Nom: [sööjmes, seejmes]
    sööjmes+A+Der/Comp+A+Sg+Nom: [sööjmebe, seejmebe]
    sööjmes+A+Der/Superl+A+Sg+Nom: [sööjmemes, seejmemes]

  Adjective - söökes: #
    söökes+A+Attr: söökes
    söökes+A+Sg+Nom: söökes
    söökes+A+Der/Comp+A+Sg+Nom: suekebe
    söökes+A+Der/Superl+A+Sg+Nom: söökemes

  Adjective - tjamke: #
    tjamke+A+Attr: tjamke
    tjamke+A+Sg+Nom: tjamke
    tjamke+A+Der/Comp+A+Sg+Nom: tjamkebe
    tjamke+A+Der/Superl+A+Sg+Nom: tjamkemes

  Adjective - tjeehpes: # c
    tjeehpes+A+Attr: tjeehpes
    tjeehpes+A+Sg+Nom: tjeehpes
    tjeehpes+A+Der/Comp+A+Sg+Nom: tjeehpebe
    tjeehpes+A+Der/Superl+A+Sg+Nom: tjeehpemes

  Adjective - tjevties: #
    tjevties+A+Attr: tjevties
#     tjevties+A+Sg+Nom: [tjevtie, tjavtehke] # Original, utkommentert
    tjevties+A+Sg+Nom: [tjevtie, tjevties, tjavtehke] # tjevties må sjekkast med sma-lingvist
    tjevties+A+Der/Comp+A+Sg+Nom: [tjevtebe, tjavtehkåbpoe, tjavtehkabpa]
    tjevties+A+Der/Superl+A+Sg+Nom: [tjevtemes, tjavtehkammes, tjavtehkommes]

  Adjective - tjiehpies: #
    tjiehpies+A+Attr: tjiehpies
    tjiehpies+A+Sg+Nom: [tjiehpie]
    tjiehpies+A+Der/Comp+A+Sg+Nom: tjiehpebe
    tjiehpies+A+Der/Superl+A+Sg+Nom: tjiehpemes

  Adjective - tjuerpies: #
    tjuerpies+A+Attr: tjuerpies
    tjuerpies+A+Sg+Nom: [tjuerpie]
    tjuerpies+A+Der/Comp+A+Sg+Nom: tjuerpebe
    tjuerpies+A+Der/Superl+A+Sg+Nom: tjuerpemes

  Adjective - tjöölle: #
    tjöölle+A+Attr: tjöölle
    tjöölle+A+Sg+Nom: tjöölle
    tjöölle+A+Der/Comp+A+Sg+Nom: tjööllebe
    tjöölle+A+Der/Superl+A+Sg+Nom: tjööllemes

  Adjective - tovme: #
    tovme+A+Attr: [tovme, tovmes]
    tovme+A+Sg+Nom: tovmes
    tovme+A+Der/Comp+A+Sg+Nom: [tovmebe, tovmesåbpoe, tovmesabpa]
    tovme+A+Der/Superl+A+Sg+Nom: [tovmemes, tovmesommes, tovmesammes]

  Adjective - tryjjes: #
    tryjjes+A+Attr: [tryjjes, tröjjes, tråjjes, trööjjes]
    tryjjes+A+Sg+Nom: [tryjjes, tröjjes, tråjjes, trööjjes]

  Adjective - tsåatske: #
    tsåatske+A+Attr: [tsåatskes, tsåatske]
    tsåatske+A+Sg+Nom: tsåatskes
    tsåatske+A+Der/Comp+A+Sg+Nom: [tsåatskebe, tsåatskesåbpoe, tsåatskesabpa]
    tsåatske+A+Der/Superl+A+Sg+Nom: [tsåatskemes, tsåatskesommes, tsåatskesammes]

  Adjective - vaejvies: #
    vaejvies+A+Attr: vaejvies
    vaejvies+A+Sg+Nom: [vaejvie]
    vaejvies+A+Der/Comp+A+Sg+Nom: vaejvebe
    vaejvies+A+Der/Superl+A+Sg+Nom: vaejvemes

  Adjective - vaenie: # c
    vaenie+A+Attr: vaenie
    vaenie+A+Sg+Nom: vaenie
    vaenie+A+Der/Comp+A+Sg+Nom: vaenebe
    vaenie+A+Der/Superl+A+Sg+Nom: vaenemes

  Adjective - veelkes: #
    veelkes+A+Attr: veelkes
    veelkes+A+Sg+Nom: vyölkehke
    veelkes+A+Der/Comp+A+Sg+Nom: [vyölkehkåbpoe,vyölkehkabpa]
    veelkes+A+Der/Superl+A+Sg+Nom: [vyölkehkommes,vyölkehkammes]

  Adjective - vervies: #
    vervies+A+Attr: vervies
    vervies+A+Sg+Nom: []  # blir ikkje brukt i pred.
    
  Adjective - vesties: #
    vesties+A+Attr: vesties
    vesties+A+Sg+Nom: [vestie]
    vesties+A+Der/Comp+A+Sg+Nom: vestebe
    vesties+A+Der/Superl+A+Sg+Nom: vestemes

  Adjective - viesjies: #
    viesjies+A+Attr: viesjies
    viesjies+A+Sg+Nom: [viesjie]
    viesjies+A+Der/Comp+A+Sg+Nom: viesjebe
    viesjies+A+Der/Superl+A+Sg+Nom: viesjemes

  Adjective - vihties: # c
    vihties+A+Attr: vihties
    vihties+A+Sg+Nom: vihties

  Adjective - vijries: # c
    vijries+A+Attr: vijries
    vijries+A+Sg+Nom: [vijrie, vijries]
    vijries+A+Der/Comp+A+Sg+Nom: vijrebe
    vijries+A+Der/Superl+A+Sg+Nom: vijremes

  Adjective - viskes: #
    viskes+A+Attr: [viskes, vyskes]
    viskes+A+Sg+Nom: vyskehke
    viskes+A+Der/Comp+A+Sg+Nom: [vyskehkåbpoe, vyskehkabpa]
    viskes+A+Der/Superl+A+Sg+Nom: [vyskehkommes, vyskehkammes]

  Adjective - åelkies: #
    åelkies+A+Attr: åelkies

  Adjective - åemie: #
    åemie+A+Attr: åemie

  Adjective - aejlies: #
    aejlies+A+Attr: aejlies
#    aejlies+A+Sg+Nom: [aejlie]

  Adjective - aelhkies: #
    aelhkies+A+Attr: aelhkies
    aelhkies+A+Sg+Nom: aelhkie
    aelhkies+A+Der/Comp+A+Sg+Nom: aelhkebe
    aelhkies+A+Der/Superl+A+Sg+Nom: aelhkemes

  Adjective - baetjkies: # ok
    baetjkies+A+Attr: baetjkies
#    baetjkies+A+Sg+Nom: baetjkie
    baetjkies+A+Der/Comp+A+Sg+Nom: baetjkebe
    baetjkies+A+Der/Superl+A+Sg+Nom: baetjkemes
